臺灣臺中地方法院宣示判決筆錄　　　　 100年度訴字第2773號
公　訴　人　臺灣臺中地方法院檢察署檢察官
被　　　告　何孝宗
　　　　　　李煒傑
上列被告等因偽造文書等案件，經檢察官提起公訴（100 年度偵
字第21132 號）後，檢察官聲請改依協商程序而為判決，本院合
議庭裁定由受命法官獨任進行認罪協商程序，於中華民國100 年
12月6 日下午2 時2 分，在本院第10法庭宣示判決，出席職員如
下：
　　　　法　官　楊萬益
　　　　書記官　譚系媛
法官起立朗讀判決主文、犯罪事實要旨、處罰條文、附記事項及
告以上訴限制、期間並提出上訴狀之法院，且諭知記載其內容：
一、主    文：
李煒傑、何孝宗共同行使偽造私文書，足以生損害於他人，均累
犯，各處有期徒刑陸月，如易科罰金，以新臺幣壹仟元折算壹日
。未扣案之越通航空貨運承攬公司貨物簽收單之公司留存聯上偽
造「許」之署押壹枚；及扣案之越通航空貨運承攬公司貨物簽收
單之客戶收執聯壹張，均沒收。
二、犯罪事實要旨：
(一)、何孝宗於民國96年間，因傷害案件，經本院以96年易字第10
    13號判處有期徒刑2 月確定，於96年1l月5 日易科罰金執行
    完畢。李煒傑於97年間，因詐欺案件，經本院以96年簡字第
    1189號判處有期徒刑2 月，減為有期徒刑1 月確定，於97年
    4 月28日易科罰金執行完畢。
(二)、詎渠等仍不知悔改，竟共同基於偽造文書之犯意聯絡，由李
    煒傑於97年12月底，向真實姓名年籍不詳、綽號「明仔」及
    「黑仔」之大陸地區成年男子，先給付訂金約定購買愷他命
    ，並於98年1 月14日某時，在大陸地區深圳，以快遞方式，
    托運1066.86 公克愷他命（李煒傑所涉違反毒品危害防制條
    例部分，業經臺灣桃園地方法院以98年度訴字第367 號判決
    確定；何孝宗對於運輸毒品部分不知情，業經檢察官不起訴
    處）至由何孝宗所提供臺中市北屯區○○○街94之1 號地址
    ，及為收件人「許聖華」等虛假寄送資料，以規違警方追緝
    ，但因實際並無該寄送地址及收件人，為順利收取該貨物，
    遂在航空貨運送貨單上留下李煒傑之門號0000000000號行動
    電話號碼，供送貨員找不到地址時聯絡使用，以此委由不知
    情之越通航空貨運承攬有限公司（下稱越通公司），自廣東
    經澳門地區，以空運快遞方式進口快遞貨物1 箱，並委由不
    知情之連運運通有限公司以「GIFT BOX」之名義代為報關進
    口，該箱快遞貨物於98年1 月17日凌晨由不知情之澳門機場
    航空編號NX－338 號班機運抵我國臺灣桃園機場入境我國，
    隨後於同日凌晨4 時30分許，經財政部臺北關稅局會同內政
    部警政署航空警察局在桃園機場執行快遞貨物X 光安全檢查
    時，發現上開貨物內夾藏愷他命之事。李煒傑於98年1 月17
    日9 時許，以門號0000000000號行動電話與對運輸毒品不知
    情之何孝宗聯絡，相約至臺中市○○路與環中路口會合，俟
    至同日下午2 時5 分許，李煒傑以上該行動電話去電越通公
    司得知上開貨物已抵達國內後，遂交付新臺幣200 元與何孝
    宗搭乘計程車，於同日下午2 時20分許，至址設臺中市北屯
    區更生巷23號之越通公司出面領取上開貨物時，何孝宗在越
    通公司之送貨單（即1 式5 聯，其中3 聯留在大陸地區，臺
    灣地區僅剩客戶收執聯及公司留存聯各1 聯）上，偽簽「許
    」之署押2 枚（含複寫1 張，共計2 枚），製作「許聖華」
    本人親自簽收貨物之意思表示之私文書，並將該貨物簽收單
    之公司留存聯交付越通公司人員而行使之，足以生損害於越
    通公司之商譽及「許聖華」本人之權益。嗣為埋伏員警當場
    查獲，並扣得上述送貨單之客戶收執聯1 張，始知上情。
三、處罰條文：
    刑法第28條、第216 條、第210 條、第47條第1 項、第41條
    第1 項前段、刑法第38條第1 項第2 款、第219 條，刑法施
    行法第1 條之1 第1 項、第2 項前段。
四、附記事項：
(一)、扣案之上述送貨單之客戶收執聯1 張，係被告等人所有且供
    渠等犯罪所用，業據被告等人供承在卷，應刑法第38條第1
    項第2 款之規定宣告沒收。至於在該聯上偽簽「許聖華」本
    人簽收貨之「許」之署押1 枚，因該客戶收執聯已依上述規
    定而連同沒收，即無毋庸再依刑法第219 條之規定宣告沒收
    之，併此敘明。
(二)、未扣案之上述送貨單之公司留存聯1 張，係越通公司所有供
    該公司留存查核對之物，依法不得宣告沒收。惟該聯上被告
    等人所偽簽「許聖華」本人簽收貨之「許」之署押1 枚，仍
    應依刑法第219 條之規定宣告沒收之。
五、協商判決除有刑事訴訟法第455 條之4 第1 項第1 款於本訊
    問程序終結前，被告撤銷協商合意或檢察官撤回協商聲請者
    ；第2 款被告協商之意思非出於自由意志者；第4 款被告所
    犯之罪非第455 條之2 第1 項所定得以協商判決者；第6 款
    被告有其他較重之裁判上一罪之犯罪事實者；第7 款法院認
    應諭知免刑或免訴、不受理者情形之一，及違反同條第2 項
    「法院應於協商合意範圍內為判決；法院為協商判決所科之
    刑，以宣告緩刑或2 年以下有期徒刑、拘役或罰金為限」之
    規定者外，不得上訴。
六、如不服本件判決，且符合前述得上訴之特別規定者，得自收
    受判決送達之日起10日內，向本院提出上訴書狀，上訴於第
    二審法院。
中    華    民    國   100    年    12    月    6     日
                      刑事第十庭    書記官  譚系媛
                                    法  官  楊萬益
上為正本係照原本作成。
                                    書記官  譚系媛
中    華    民    國   100    年    12    月    6     日